臺灣臺南地方法院刑事判決
110年度交易字第471號
公  訴  人  臺灣臺南地方檢察署檢察官
被      告  吳有  



上列被告因公共危險案件，經檢察官提起公訴（110年度偵字第8
290號），本院以簡式審判程序判決如下：
    主  文
吳有犯不能安全駕駛動力交通工具罪，累犯，處有期徒刑捌月。
    事實及理由
一、被告吳有所犯，係死刑、無期徒刑、最輕本刑為3年以上有
    期徒刑以外之罪，其於審理時就被訴事實為有罪之陳述，經
    本院告知簡式審判程序之旨，並聽取其與公訴人之意見後，
    爰裁定進行審判程序。
二、本件犯罪事實及證據，均引用檢察官起訴書之記載（如附件
    ），並就證據部分增列：被告於本院審理時之自白。
三、核被告所為，係犯刑法第185條之3第1項第1款不能安全駕駛
    動力交通工具罪。被告前因酒後駕駛之公共危險案件，經本
    院以105年度交易字第230號判處有期徒刑9月，經臺灣高等
    法院臺南分院以106年度交上易字第178號駁回上訴確定，於
    民國107年3月4日執行完畢，有其前案紀錄表可稽，其於刑
    之執行完畢後，5年內再故意犯本件有期徒刑以上之罪，為
    累犯，參酌釋字第775號解釋意旨，被告構成累犯之前案與
    本案之罪質相同，其於前案執行完畢後再犯本案，足見其具
    有特別惡性且對於刑罰之反應薄弱，應加重其刑。
四、爰審酌被告自105年間起，有3次酒後駕駛之前案紀錄，經法
    院判處有期徒刑5月（本院105年度交簡字第1502號）、9月
    （臺灣高等法院臺南分院106年度交上易字第178號）、7月
    （臺灣高等法院臺南分院109年度交上易字第731號）確定，
    竟仍未從中記取教訓，再度於飲用保力達藥酒後騎乘機車上
    路，並肇事致人受傷，經警測得呼氣酒精濃度達每公升0.39
    毫克，罔顧自己及公眾行之安全，惟念其犯後坦承犯行，態
    度尚佳，且年事已高，暨其於本院自述之經濟及生活狀況等
    一切情狀，量處如主文所示之刑。
據上論斷，應依刑事訴訟法第299條第1項前段、第273條之1第1
項、第310條之2、第454條第2項，刑法185條之3第1項第1款、第
47條第1項，判決如主文。
本案經檢察官劉修言提起公訴，檢察官紀芊宇到庭執行職務。
中　　華　　民　　國　　110 　年　　10　　月　　12　　日
　　　　　　　　　刑事第十一庭  法　官　周宛瑩
以上正本證明與原本無異。
如不服本判決應於收受本判後20日內向本院提出上訴書狀，並應
敘述具體理由。其未敘述上訴理由者，應於上訴期間屆滿後20日
內向本院補提理由書狀（均須按他造當事人之人數附繕本）「切
勿逕送上級法院」。
  　　　　　　　　　　　　　　　書記官　李諾櫻
中　　華　　民　　國　　110 　年　　10　　月　　12　　日
附錄論罪法條：
中華民國刑法第185條之3第1項
駕駛動力交通工具而有下列情形之一者，處2年以下有期徒刑，
得併科20萬元以下罰金：
一、吐氣所含酒精濃度達每公升零點二五毫克或血液中酒精濃度
    達百分之零點零五以上。
二、有前款以外之其他情事足認服用酒類或其他相類之物，致不
    能安全駕駛。
三、服用毒品、麻醉藥品或其他相類之物，致不能安全駕駛。
附件：
臺灣臺南地方檢察署檢察官起訴書
                                     110年度偵字第8290號
　　被　　　告　吳有　　男　70歲（民國00年0月00日生）
　　　　　　　　　　　　住臺南市○○區○○里000鄰○○○
　　　　　　　　　　　　　街000號
　　　　　　　　　　　　國民身分證統一編號：Z000000000號
上列被告因公共危險案件，業經偵查終結，認為應該提起公訴，
茲將犯罪事實及證據並所犯法條分敘如下：　
　　　  犯罪事實
一、吳有因服用酒類不能安全駕駛動力交通工具而駕駛之公共危
    險案件，經臺灣臺南地方法院以105年度交易字第230號刑事
    判決判處有期徒刑9月，並經臺灣高等法院臺南分院上訴駁
    回確定，於民國107年3月4日徒刑執行完畢；又因服用酒類
    不能安全駕駛動力交通工具而駕駛之公共危險案件，經臺灣
    高等法院臺南分院以109年度交上易字第731號刑事判決判處
    有期徒刑7月確定。詎仍不知悛悔，於110年4月4日中午12時
    至下午2時許，在位於臺南市安南區ＯＯＯＯ段菜市場處，飲用
    保力達藥酒4-5杯後，已達不能安全駕駛動力交通工具之程
    度，其本應注意汽車駕駛人飲用酒類後不能安全駕駛，不得
    駕車，竟未待體內酒精成分完全退卻，仍執意於同日下午2
    時許，酒後無照騎乘車牌號碼000-000號普通重型機車，沿
    臺南市安南區海尾路由東向西方向行駛，行經臺南市安南區
    安明路二段與海尾路口處，本應注意轉彎車應讓直行車先行
    ，以避免發生危險，以避免發生危險，且飲用酒類或其他類
    似物後其吐氣所含酒精濃度達每公升0.15毫克以上不得駕車
    ，駕車上路易生肇事致人於死亡之結果，而依當時天候晴朗
    、日間自然光線、市區道路、柏油路面乾燥、無缺陷、道路
    無障礙物、視距良好，並無任何不能注意之情形，果因不勝
    酒力，注意力及操控力明顯降低等駕駛失序情形下，於同日
    下午3時17分許與對由蕭佑新所騎乘之車牌號碼000-000號普
    通重型機車發生碰撞，致蕭佑新受有右肩挫擦傷、左前臂挫
    擦傷、雙膝挫擦傷等傷害（過失傷害部分未據告訴）。嗣經
    員警據報前往現場處理，於同日下午3時34分許測得吳有吐
    氣所含酒精濃度達每公升0.39毫克（MG/L），始查獲上情。
二、案經臺南市政府警察局第三分局報告偵辦。
　　　  證據並所犯法條
一、上揭犯罪事實，業據被告吳有於本署偵查中坦承不諱（110
    偵8290卷第13-14、36-37頁），核與被害人蕭佑新於警詢時
    及偵查中以證人身分具結證述之情節相符（警卷第9-13頁，
    110偵8290卷第36頁），復有酒精測定紀錄表、呼氣酒精測
    試器檢定合格證書、臺南市政府警察局舉發違反道路交通管
    理事件通知單、道路交通事故現場圖、道路交通事故調查報
    告表㈠㈡各1紙、現場狀況暨車損照片32張、車輛詳細資料報
    表等在卷可稽（警卷第15、19、21、25、27-29、35-65、73
    -75頁）。是本件被告既經警測得其吐氣所含酒精濃度已達
    每公升0.39毫克(MG/L)，依上說明，被告已不能安全駕駛甚
    明，猶無照騎乘普通重型機車於道路上，其行為在客觀上顯
    已具備公共危險之狀態，足徵被告自白與事實相符，被告涉
    嫌公共危險犯嫌，洵堪認定。
二、
  ㈠所犯法條：核被告所為，係犯刑法第185條之3第1項第1款之
    吐氣所含酒精濃度達每公升0.25毫克以上而駕駛動力交通工
    具之公共危險罪嫌。
  ㈡累犯：被告5年內曾因多次遭查獲服用酒類不能安全駕駛動力
    交通工具而駕駛之公共危險案件，有刑案資料查註紀錄表附
    卷可參（110偵8290卷第17-22頁）。請審酌被告有酒醉駕駛
    之前案紀錄，仍未受警惕，無法戒除酒醉駕車之惡習，其於
    5年以內故意再犯本件有期徒刑以上之罪，為累犯，且被告
    涉犯之前案，與本案所涉案件間罪質相同，可認有其特別惡
    性、對刑罰反應力薄弱之情狀，請就該個案依司法院釋字第
    775號解釋意旨，有依刑法第47條第1項加重其刑之必要，以
    符合罪刑相當原則應予加重。
三、依刑事訴訟法第251條第1項提起公訴。
　　此　致
臺灣臺南地方法院
中　　華　　民　　國　 110　　年　　4 　　月　　22　　日
　　　　　　　　　　　　　　　檢　察　官　劉修言
本件證明與原本無異
中　　華　　民　　國　 110　　年　　5 　　月　　4 　　日
                              書  記  官  鍾麗美
所犯法條　　
刑法第185條之3第1項第1款
駕駛動力交通工具而有下列情形之一者，處 2 年以下有期徒刑
，得併科 20 萬元以下罰金：
一、吐氣所含酒精濃度達每公升零點二五毫克或血液中酒精濃度
    達百分之零點零五以上。
二、有前款以外之其他情事足認服用酒類或其他相類之物，致不
    能安全駕駛。
三、服用毒品、麻醉藥品或其他相類之物，致不能安全駕駛。
因而致人於死者，處 3 年以上 10 年以下有期徒刑；致重傷者
，處 1 年以上 7 年以下有期徒刑。
曾犯本條或陸海空軍刑法第 54 條之罪，經有罪判決確定或經緩
起訴處分確定，於五年內再犯第 1 項之罪因而致人於死者，處
無期徒刑或 5 年以上有期徒刑；致重傷者，處 3 年以上 10 年
以下有期徒刑。